最高法院刑事判決　　　　　　　　　　　　　　　　　　八十六年度台非字第八號
　　上 訴 人　最高法院檢察署檢察總長
　　被　　告　甲○○
右上訴人因被告違反動產擔保交易法案件，對於台灣台中地方法院中華民國八十五年
九月二十五日第一審確定判決（八十五年度自字第一一四○號），認為違法，提起非
常上訴，本院判決如左：
    主  文
原判決關於違背法令部分撤銷。
    理  由
非常上訴理由稱：「按受二年以下有期徒刑、拘役或罰金之宣告，認為以暫不執行為
適當者，得宣告緩刑，以未曾受有期徒刑以上刑之宣告，或前受有期徒刑以上刑之宣
告，執行完畢或赦免後，五年以內未曾受有期徒刑以上刑之宣告為條件，此觀刑法第
七十四條規定甚明。查被告甲○○前於八十年間曾犯過失致死罪，經台灣板橋地方法
院判處有期徒刑五月，於八十一年一月廿三日執行完畢，有該院檢察署八十一年執字
第一八五號執行卷足憑。是其有期徒刑之執行完畢尚未逾五年，復於八十四年十月五
日因違反動產擔保交易法案件，將向中國聯合機車租賃有限公司分期購買之機車，遷
移不知去處，復不按期給付價款之事實，所犯動產擔保交易法第三十八條之罪，其本
刑為三年以下有期徒刑，認已構成累犯要件，而其是否構成累犯，及其刑之應否加重
，為事實審法院應依職權調查之事項，詎原審未有查明，依累犯加重其刑，而竟判處
罰金一千元，並予緩刑之諭知。揆諸首開說明，其判決顯有適用法則不當之違法，案
已確定，雖于被告並無不利，然為統一法令之適用，爰依刑事訴訟法第四百四十一條
、第四百四十三條提起非常上訴，以資糾正。」等語。
本院按刑法第四十七條規定：受有期徒刑之執行完畢，或受無期徒刑或有期徒刑一部
之執行而赦免後，為累犯，五年以內再犯有期徒刑以上之罪者，加重本刑至二分之一
。又宣告緩刑者，係以未曾受有期徒刑以上刑之宣告，或前受有期徒刑以上刑之宣告
，執行完畢或赦免後，五年以內未曾受有期徒刑以上刑之宣告者，為其條件之一，此
觀同法第七十四條之規定甚明。本件被告甲○○於民國八十年七月二十一日，曾犯過
失致人於死罪，經台灣板橋地方法院判處有期徒刑五月，並於八十一年一月二十三日
執行完畢，有該院檢察署八十一年度執字第一八五號執行卷宗可稽。被告竟在執行完
畢後五年以內，即八十五年一月間（上訴人誤為八十四年十月五日），再犯動產擔保
交易法第三十八條之遷移動產擔保標的物罪，該罪法定刑為三年以下有期徒刑、拘役
或科或併科六千元以下之罰金。原法院於判決時，未調查被告曾否受有期徒刑以上刑
之宣告，及其於何時執行完畢，遽予判處罰金一千元，既不依累犯規定加重其刑，復
予宣告緩刑二年，自有不適用法則及適用不當之違背法令。非常上訴意旨執以指摘，
洵有理由，惟原判決尚非不利於被告，應由本院將原判決關於違背法令部分撤銷，以
資糾正。
據上論結，應依刑事訴訟法第四百四十七條第一項第一款前段，判決如主文。
中      華      民      國    八十六    年     一       月     十六     日
                              最高法院刑事第七庭
                                  審判長法官  董  明  霈
                                        法官  丁  錦  清
                                        法官  楊  商  江
                                        法官  賴  忠  星
                                        法官  林  茂  雄
      右正本證明與原本無異
                                              書  記  官
中      華      民      國    八十六    年     一       月    二十七    日
